Icelandic.aff
FLAG num
#Fallbeyging kk sb 03
SFX 427 N 8
SFX 427   ur      0
SFX 427   ur      i
SFX 427   ur      ar
SFX 427   0       inn
SFX 427   ur      inn
SFX 427   ur      inum
SFX 427   ur      arins
SFX 427	ur	ir/5,6

#Fallbeyging kk vb 01
SFX 428 N 2
SFX 428	0	0/22,23
SFX 428	i	ar/5,6

#Fallbeyging kk vb 01 et
SFX 429 N 1
SFX 429	0	0/22,23

#Fallbeyging kk vb 01 ft
SFX 430 N 1
SFX 430	0	0/5,6

#Fallbeyging kk vb 01 ö
SFX 431 N 2
SFX 431	0	0/22,23
SFX 431	i	ar/7,8

#Fallbeyging kk vb 01 u
SFX 432 N 2
SFX 432	0	0/22,23
SFX 432	i	ar/7,8

#Fallbeyging kvenmannsnafn 01
SFX 433 N 1
SFX 433	0	0/18	.

#Fallbeyging kvenmannsnafn 01 i
SFX 434 N 1
SFX 434	0	0/13	.

#Fallbeyging kvenmannsnafn 01 vb
SFX 435 N 1
SFX 435	0	0/14

#Fallbeyging kvk sb 01
SFX 436 N 2
SFX 436	0	0/18,19		.
SFX 436	0	ir/20,21	.
#Fallbeyging kvk sb 01 et
SFX 437 N 1
SFX 437	0	0/18,19		.
#Fallbeyging kvk sb 01 ft
SFX 438 N 1
SFX 438	0	0/20,21		.
#Fallbeyging kvk sb 01 un
SFX 439 N 2
SFX 439	0	0/18,19		.
SFX 439	un	anir/20,21	.
#Fallbeyging kvk sb 02
SFX 440 N 2
SFX 440	0	0/18,19		.
SFX 440	0	ar/20,21	.
#Fallbeyging kvk sb 02 u
SFX 441 N 2
SFX 441	0	0/31,32		.
SFX 441	0	ar/20,21	.

#Fallbeyging kvk sb 08 et
SFX 442 N 4
SFX 442	0	n
SFX 442	0	na
SFX 442	0	nni
SFX 442	0	nnar

#Fallbeyging kvk vb 01
SFX 443 N 2
SFX 443	0	0/14,15
SFX 443	a	ur/16,17

#Fallbeyging kvk vb 01a
SFX 444 N 2
SFX 444	0	0/14,15
SFX 444	a	ur/24,25

#Fallbeyging kvk vb 01 et
SFX 445 N 1
SFX 445	0	0/14,15

#Fallbeyging kvk vb 01 ft
SFX 446 N 1
SFX 446	0	0/16,17

#Fallbeyging kvk vb 01 og 01a
SFX 447 N 2
SFX 447	0	0/14,15
SFX 447	a	ur/17,24,25

#Fallbeyging kvk vb örnefni
SFX 448 N 1
SFX 448	0	0/14

#Lýsingarorðsbeyging 01
SFX 450 N 3
SFX 450	ur	0/400,401,404	ur
SFX 450   0	0/400,401,404	u[^r]
SFX 450   0	0/400,401,404	[^u].

#Lýsingarorðsbeyging 01a
SFX 451 N 1
SFX 451   0	0/400,401,404

#Lýsingarorðsbeyging 01 -legur
SFX 452 N 1
SFX 452	ur	0/400,401,404	ur

#Lýsingarorðsbeyging 03
SFX 453 N 3
SFX 453	n	0/402,404	n
SFX 453	l	0/402,404	l
SFX 453   0       0/403

#Sagnbeyging 01 vb -aði
SFX 456 N 16
SFX 456   0       r	.
SFX 456   a       um	a
SFX 456   a       ið	a
SFX 456   0       ði	.
SFX 456   0       ðir	.
SFX 456   a       uðum	a
SFX 456   a       uðuð	a
SFX 456	a	uðu	a 
SFX 456   a       i	a
SFX 456	a	ir	a
SFX 456   0       st	.
SFX 456   a       umst	a
SFX 456   a       ist	a
SFX 456   0       ðist	a
SFX 456	a	uðumst	a
SFX 456 	a	uðust	a
